臺灣屏東地方法院刑事判決　　　　　　　 96年度訴字第603號
公　訴　人　臺灣屏東地方法院檢察署檢察官
被　　　告　甲○○
　　　　　　　　　　（
選任辯護人　邱明政律師
上列被告因違反毒品危害防制條例案件，經檢察官提起公訴（96
年度偵字第1296號），本院判決如下：
    主  文
甲○○犯如附表一編號一至十一所示之罪，各處如附表所示之刑
，應執行無期徒刑，褫奪公權終身。扣案之第一級毒品海洛因共
貳拾貳包（合計驗後淨重拾陸點捌玖公克，空包裝總重柒點伍
公克）均沒收銷燬之；扣案之空夾鏈袋共肆佰柒拾陸個、販賣毒
品所得新臺幣壹仟元及未扣案之門號0000000000號行動電話壹支
、販賣毒品所得新臺幣陸仟捌佰元，均沒收之，如全部或一部不
能沒收時，行動電話部分追徵其價額；未扣案販賣毒品所得部分
以其財產抵償之。
    事  實
一、甲○○明知海洛因屬毒品危害防制條例第2 條第2 項第1 款
    所定之第一級毒品，不得販賣，竟意圖營利，基於販賣第一
    級毒品海洛因之單獨犯意或與其胞妹乙○○（幼年時為他人
    收養故不同姓，另經檢察官偵查起訴，由本院96年度訴字第
    193 號案件審理中）或與一真實姓名年籍不詳之成年男子分
    別共同基於販賣第一級毒品海洛因之犯意聯絡，先於不詳時
    間、地點，以不詳價格，販入重量不詳之第一級毒品海洛因
    後，並偶以其所有之門號0000000000號行動電話1 支，作為
    販賣第一級毒品海洛因之聯絡工具，而分別於下列時間、地
    點，為下列販賣第一級毒品海洛因之行為：
  (一)於民國95年10月21日14時許，丙○○（時因另案經通緝，於
    本案偵查中冒名「吳一君」應訊，涉犯偽造文書罪業經本院
    以96年度簡字第784 號判決確定）在屏東縣恆春鎮○○路全
    家便利商店之公共電話撥打甲○○所有門號0000000000號行
    動電話，向甲○○購買第一級毒品海洛因，並議定以新臺幣
    （下同）1,000 元之價格，購買第一級毒品海洛因1 包，及
    約定同日16時許在屏東縣恆春鎮○○路段，由乙○○交付毒
    品海洛因。於同日16時許，丙○○之男友李冠儀騎乘機車搭
    載丙○○至上開約定地點，乙○○依約騎乘未懸掛車牌之機
    車抵達上開地點後，交付1 包毒品海洛因，並收受丙○○交
    付之1,000 元紙鈔，而販賣第一級毒品海洛因1 包（驗後淨
    重0.13公克，空包裝重0.16公克），嗣經警尾隨查獲，並扣
    得乙○○手持之販賣毒品所得之1,000 元紙鈔1 張及丙○○
    買入而當場丟棄之海洛因1 包、丙○○所有之注射針筒1 支
    （上開犯罪事實如附表一編號1 所示；扣案海洛因、針筒均
    已經另案本院96年度訴字第668 、1381號丙○○違反毒品危
    害防制條例案件判決沒收）。
  (二)於95年12月中旬某日起至96年1 月上旬某日止，約每5 日1
    次之間隔，由丁○○先以電話聯絡甲○○約定交易毒品之時
    間、地點及價格後，在屏東縣恆春鎮網紗（虎頭山一帶附近
    ）處附近之加油站內，甲○○分別以前3 次每包700 元、末
    2 次每包1,000 元之價格，販賣第一級毒品海洛因與丁○○
    共5 次，販賣所得共為4,100 元（如附表一編號2 至6 所示
    ）。
  (三)於95年12月底某日起至96年1 月底某日止，約每星期1 次之
    頻率，由戊○○以其所有門號0000000000號之行動電話撥打
    甲○○所有門號0000000000號行動電話或由其友人潘恆霖為
    其聯絡甲○○，約定交易時間、地點及價格後，甲○○即將
    第一級毒品海洛因交由某真實姓名年籍不詳之成年男子在屏
    東縣恆春鎮內交付毒品與戊○○，分別以前3 次每包300 元
    、末2 次每包900 元之價格，販賣第一級毒品海洛因與戊○○共5 次，販賣所得共為2,700 元（如附表一編號7 至11所
    示）。
二、嗣於96年2 月16日10時25分許，經屏東縣警察局警員、行政
    院海岸巡防署南部地區巡防局屏東機動查緝隊員在屏東縣車
    城鄉星光部隊營區後方山區○○道路發現一真實姓名年籍不
    詳之成年男子騎乘機車搭載甲○○時，見其等行跡可疑欲加
    以盤查，上開男子與甲○○隨即逃逸，甲○○旋為警查獲，
    並徵其同意在其位於屏東縣車城鄉○○路74-1號之住處執行
    搜索，扣得第一級毒品海洛因共22包（原起訴書載共16包，
    因其中標籤標示5 之夾鏈袋內含7 小包，故共22包，合計驗
    後淨重16.89 公克，空包裝總重7.35公克）、預備供販毒所
    用之空夾鏈袋共476 個等物（扣案物品均詳如附表二所示）
    ；再依丁○○、戊○○之供述而查得其販賣海洛因予丁○○
    、戊○○2 人之事實。
三、案經屏東縣警察局、行政院海岸巡防署南部地區巡防局屏東
    機動查緝隊報請臺灣屏東地方法院檢察署檢察官偵查起訴。
    理  由
壹、關於證據能力
一、證人戊○○、乙○○於警詢中之供述
  (一)按被告以外之人（包括證人、鑑定人、告訴人、被害人及共
    同被告等）於檢察事務官、司法警察官或司法警察調查中所
    為之陳述，與審判中不符時，其先前之陳述具有較可信之特
    別情況，且為證明犯罪事實存否所必要者，得為證據，刑事
    訴訟法第159 條之2 定有明文。所謂「前後陳述不符」之要
    件，應就前後階段之陳述進行整體判斷，以決定其間是否具
    有實質性差異，惟無須針對全部陳述作比較，陳述之一部分
    有不符，亦屬之。而所謂「較可信之特別情況」之情形，亦
    應就前後陳述時之各種外部情況進行比較，以資決定何者外
    部情況具有可信性。若陳述係在特別可信之情況下所為，則
    虛偽陳述之危險性即不高，雖係審判外陳述，或未經被告反
    對詰問，仍得承認其有證據能力【所稱「外部情況」之認定
    ，例如(1)時間之間隔：陳述人先前陳述是在記憶猶新的情況
    下直接作成，一般與事實較相近，事後即可能因記憶減弱或
    變化，致有不清晰或陳述不符之現象發生；(2)有意識的迴避
    ：由於先前陳述時被告未在場，是陳述人直接面對詢問警員
    所為陳述較為坦然；事後可能因陳述人對被告有所顧忌或同
    情，因而在被告面前較不願陳述不利被告之事實；(3)受外力
    干擾：陳述人單獨面對檢察事務官或司法警察（官）所為之
    陳述，程度上較少會受到強暴、脅迫、詐欺、利誘或收買等
    外力之影響，其陳述較趨於真實。若被告在庭或有其他成員
    參與旁聽時，陳述人可能會本能的作出迴避對被告不利之證
    述，或因不想生事乃虛構事實而為陳述；(4)事後串謀：目擊
    證人對警察描述所目睹情形，因較無時間或動機編造事實，
    客觀上亦較難認與被告間有勾串情事，其陳述具有較可信性
    。但事後因特殊關係，雙方可能因串謀而統一口徑；或事後
    情況變化，兩者從原先敵對關係變成現在友好關係等情形，
    其陳述即易偏離事實而較不可信等】。
  (二)證人戊○○於本院審理中，翻異前詞，所為證述內容與警詢
    所述不同，經查：證人戊○○於警詢時之證述，依其記載內
    容，係採取一問一答方式，且上開證人於警詢時之供述較接
    近案發時點，記憶應較為清晰，憑信性甚高，而當時未直接
    面對被告甲○○，證述當時心理較為篤定，壓力較小，較有
    可能據實陳述，況觀以上開證人於警詢、偵查所為證述之內
    容，其對基本事實之證述始終一致，在偵訊及本院審理中均
    未對檢察官及法官表示為遭受不正方法訊問或非出於其自由
    意志而為供述，並佐以通訊監察譯文之內容與其於警、偵訊
    中所陳相符，益徵其陳述應具有任意性。再者，證人戊○○
    於本院審理中仍就「於95年12月至96年1 月有施用毒品，且
    曾請朋友潘恆霖為我代購毒品，交易金額係300 元、900 元
    」之事實證稱不移，足認曾有交易毒品之情節應非子虛，益
    見其嗣後均改稱「我忘記有無用我的手機打電話買毒品，之
    前曾說向被告買毒品係藥癮發作，不清楚問題」，顯係經權
    衡輕重，為袒護被告或恐被告對其不利等因素而所為之託詞
    ，憑信性甚低，故本院認證人戊○○於警詢中之陳述，基於
    發見真實之需求，且為證明犯罪事實之存否為有必要，本院
    斟酌上開供述證據之取得過程並無瑕疵，且與本案待證事實
    間具有相當之關聯性，以之為本案證據尚無不當，是揆諸前
    揭說明，證人戊○○於警詢之陳述，本院認符合刑事訴訟法
    第159 條之2 之情形，認有證據能力。
  (三)證人乙○○於本院審理中因行使拒絕證言權，而無法令被告
    甲○○與之為對質、詰問，此部分與證人乙○○於警詢中所
    為之陳述顯有不符，證人乙○○於警詢時之證述，依其記載
    內容，係採取一問一答方式，且上開證人於警詢時之供述較
    接近案發時點，記憶應較為清晰，憑信性甚高，而當時未直
    接面對被告甲○○，證述當時心理較為篤定，壓力較小，較
    有可能據實陳述，況觀以上開證人於警詢、偵查所為證述之
    內容，其對基本事實之證述始終一致，在偵訊及本院審理中
    均未對檢察官及法官表示為遭受不正方法訊問或非出於其自
    由意志而為供述，並佐以臺灣屏東地方法院檢察署檢察官96
    年7 月17日屏檢光平96偵1296字第20291 號函暨附通訊監察
    譯文之內容可知甲○○透過獄友、家人對乙○○有所施壓，
    益徵乙○○於本院審理時確係受有壓力而拒絕證述，其於警
    詢中之具任意性之陳述，顯係未經權衡輕重，憑信性較高，
    故本院認證人乙○○於警詢中之陳述，基於發見真實之需求
    ，且為證明犯罪事實之存否為有必要，本院斟酌上開供述證
    據之取得過程並無瑕疵，且與本案待證事實間具有相當之關
    聯性，以之為本案證據尚無不當，是揆諸前揭說明，證人乙○○警詢之陳述，本院認符合刑事訴訟法第159 條之2 之情
    形，認有證據能力。
二、證人丙○○、丁○○、戊○○於偵查中之供述
    按被告以外之人於偵查中向檢察官所為陳述，除顯有不可信
    之情況者外，得為證據，刑事訴訟法第159 條之1 第2 項定
    有明文。偵查中對被告以外之人（包括證人、鑑定人、告訴
    人、被害人及共同被告等）所為之偵查筆錄，或被告以外之
    人向檢察官所提之書面陳述，性質上均屬傳聞證據。惟現階
    段刑事訴訟法規定檢察官代表國家偵查犯罪、實施公訴，依
    法其有訊問被告、證人及鑑定人之權，證人、鑑定人且須具
    結，而實務運作時，檢察官偵查中向被告以外之人所取得之
    陳述，原則上均能遵守法律規定，不致違法取供，其可信度
    極高，故被告以外之人前於偵查中已具結而為證述，除反對
    該項供述得具有證據能力之一方，已釋明顯有不可信之情況
    外，不宜以該證人未能於審判中接受他造之反對詰問為由，
    即遽指該證人於偵查中之陳述不具證據能力。經查：證人丁○○、戊○○、丙○○於檢察官偵查中所為之陳述，就購買
    毒品之情形及過程均結證明確，且上開證人均未表示曾受不
    法取供之情形，或反對該項供述得具有證據能力之陳述，被
    告、辯護人亦未釋明上開供述有何顯不可信之情況，依前開
    說明，證人丁○○、戊○○、丙○○於偵查中之證言具有證
    據能力。
三、證人即同案被告乙○○於偵查中之供述
    按刑事訴訟法所稱之「證人」，係指「在他人之訴訟程序案
    件中，陳述自己所見所聞具體事實之第三人」（刑事訴訟法
    第176 條之1 立法理由參照），則該第三人倘非在本案被告
    訴訟程序中作證，而係於該第三人自己之刑事案件中所陳述
    ，雖該第三人陳述有關本案被告部分，屬於「被告以外之人
    於審判外之陳述」之傳聞證據，然因該第三人係於自己刑事
    案件中所為陳述，非於他人訴訟程序案件中為陳述，自非刑
    事訴訟法所指之證人，而無刑事訴訟法有關「人證」規定之
    適用，亦即無刑事訴訟法第186 條命該第三人具結之問題，
    既無具結之問題，自不能以該第三人之陳述未具結而依刑事
    訴訟法第158 條之3 排除其陳述之證據能力（最高法院96年
    度台上字第3527號判決要旨參照），又乙○○於本院審理中
    因行使拒絕證言權，而無法令被告甲○○與之為對質、詰問
    ，且被告甲○○亦未就此部分有所爭執，則已保障其對質詰
    問權，是證人乙○○於檢察官前所為之陳述，雖未具結，惟
    依上開說明，應具有證據能力。
貳、實體方面
一、訊據被告甲○○矢口否認有上揭販賣第一級毒品之犯行，辯
    稱：伊沒有販賣毒品與丙○○、丁○○、戊○○等人，伊根
    本不認識他們；警察扣得之海洛因毒品、空夾鏈袋、殘渣袋
    等物品均是綽號「阿華」之友人在當天早上7 時許拿至伊租
    屋處寄放的云云。經查：
  (一)丙○○於95年10月21日下午在屏東縣恆春鎮○○路全家便利
    商店之公共電話撥打甲○○所有門號0000000000號行動電話
    ，向甲○○購買1,000 元之海洛因，並約定同日16時許在屏
    東縣恆春鎮○○路段，由乙○○交付毒品海洛因，於同日16
    時許，丙○○至上開約定地點，乙○○依約騎乘未懸掛車牌
    之機車抵達上開地點後，交付1 包毒品海洛因，並收受丙○○交付之1,000 元紙鈔後，隨即為警查獲等情，業據證人丙○○於本院審理時證述：伊因交易毒品案件為警查獲，當時
    是交易半小時前伊打0000000000號之電話，對方叫伊去恆春
    草埔路段那邊等，說有人會過去，到那邊後，伊把1,000 元
    拿過去給她，對方就把海洛因給伊，接電話和拿毒品給伊的
    都是女生等語（見本院卷第166 頁背面-169頁）及於偵訊中
    證述：伊係用公共電話打給0000000000的「胖子萍」，伊說
    要買1,000 元的海洛因，她說會請她妹妹送來，在下午4 點
    時在恆春鎮○○段交貨，對方一到現場，馬上跟伊交貨交錢
    ，她的錢就在手上，伊的海洛因也拿在手上，警察一到現場
    時，伊馬上把海洛因丟在地上等語明確（見本院卷第46-47
    頁），經核與證人乙○○於偵訊中供述：0000000000這支手
    機是伊二姊甲○○在使用等語相符（見95年度偵字第6365號
    卷第35頁）。又佐以被告姓名末字為「萍」且身形豐腴之特
    徵，復證人丙○○與被告並無恩怨仇隙，自無設詞誣陷、故
    入被告於罪之虞，益徵證人丙○○上開證述，堪以採信。此
    外，復有為警當場查獲之千元紙鈔1 張、白色粉末1 包扣案
    足憑；上述白色粉末1 包（驗後淨重0.13公克，空包裝重
    0.16公克），經送法務部調查局鑑驗結果含第一級毒品海洛
    因成分，有該局95年11月19日調科壹字第09523034770 號鑑
    定書在卷可佐（見95年度毒偵字第6365號卷第52頁），上述
    鑑驗結果，係檢驗機關本於專業知識及以精密儀器或科學檢
    驗方法所得之結論，自可憑信。足見被告確有於上述時、地
    ，與乙○○販賣第一級毒品海洛因與證人丙○○之事實，應
    無疑義。
  (二)又於95年12月中旬某日起至96年1 月上旬某日止，丁○○在
    屏東縣恆春鎮網紗（即虎頭山一帶）處附近之加油站，向甲○○分別以前3 次每包700 元、末2 次每包1,000 元之價格
    ，購買海洛因共5 次等情，業據丁○○於本院審理時證述：
    伊在95年12月至96年1 月間有施用毒品，來源係向在庭的被
    告買的，伊是跟被告認識才會向被告購買毒品，伊在打電話
    的時候，會稱對方「萍仔」，都是約在網紗旁虎頭山附近的
    加油站那裡交易，共約5 次，第1 次買的時候是在12月中旬
    ，最後1 次買是在1 月上旬，700 元先買3 次，其餘用
    1,000 元買，每次間隔約5 天左右等語（見本院卷第170-
    171 頁背面）及於偵訊中具結證稱：伊係施用海洛因經朋友
    介紹而認識「萍仔」，她長的胖胖的，有跟她碰過10幾次面
    ，看起來不是很年輕，留長髮，交易地點都是在網紗地區等
    語明確（見96年度偵字第1296號卷第129 頁），觀之證人丁○○上開證述，對「萍仔」之外型、特徵之描述均與被告相
    符，且就其曾向被告購買海洛因等證述始終不移，就交易情
    節、金額供述均相一致，又參以證人丁○○與被告並無仇怨
    ，業經證人丁○○於警詢中供陳明確（見96年度偵字第1296
    號卷第126 頁），益徵證人丁○○指證被告販賣海洛因等情
    ，應非憑空虛造而來，應堪採信。
  (三)再於95年12月底某日起至96年1 月底某日止，戊○○自己或
    託友人潘恆霖向甲○○以每包300 元、900 元之價格購買海
    洛因等情，業據證人戊○○於警詢中證述：伊於96年1 月係
    向「萍仔」之女子購買海洛因，伊以手機0000000000或公用
    電話與「萍仔」聯絡購買海洛因，伊和「萍仔」交易海洛因
    地點都在恆春鎮內等語（見96年度偵字第857 號卷第8 頁）
    及於偵訊中分別證稱：伊係以0000000000之手機與阿萍聯絡
    ；伊係經由朋友潘恆霖介紹認識「萍仔」，她長的胖胖矮矮
    的，留長髮臉微胖，伊跟甲○○買過約5 、6 次海洛因，是
    透過潘恆霖跟甲○○聯絡，伊直接聯絡的有2 、3 次，第1
    次購買是在95年12月底，最後1 次購買是在96年1 月底，地
    點都是在恆春市區，甲○○會請一位男子拿過來，伊沒親自
    跟她碰面交易，買300 元的約2 、3 次，買900 元的有2 、
    3 次等語明確（見96年度偵字第857 號卷第3 頁、96年度偵
    字第1296號卷第137 頁），並參酌證人戊○○供承所有之門
    號0000000000號（即A） 於96年1 月23日撥打0000000000號
    （即B） 行動電話之通話內容：「A:拿一啦。B:等一會好不
    好？A:等多久？B:20分鐘。A:那我開到恆春剛好。B:好。」
    、「A:到了沒。B:我叫明振仔（譯音）拿過去了。A:好啦！
    」等語（見96年度偵字第1296號卷），亦與證人戊○○於偵
    訊中證述會請一名男子交付毒品之情節相符，足徵證人戊○○於警詢、偵訊中所述，應堪採信。
  (四)雖證人戊○○於本院審理時翻異前詞，改稱：伊和被告係朋
    友，有接觸也只是朋友上的事情，伊於95年12月至96年1 月
    有施用毒品，忘記是跟哪個朋友買的，伊有時會打給潘恆霖
    ，請他幫伊買，伊不知道潘恆霖跟誰買，伊從來沒有自己打
    電話買毒品，伊吸食的毒品是潘恆霖跟一個伊不認識的朋友
    拿的，有時潘恆霖沒跟伊拿錢，伊在偵訊時稱有向被告買毒
    品，係因藥癮發作，對於問題不清楚，伊藥癮發作時，會流
    鼻涕、腦筋不清楚、答非所問云云（見本院卷第172-174 頁
    ），然參諸證人戊○○於96年5 月8 日偵訊時，經檢察官詢
    之：「身體有無異狀？警詢筆錄是否實在？警方有無對你刑
    求逼供？」經其回答：「我有C 型肝炎、目前在治療，每星
    期施打肝擾素，其他沒有。實在，我有看過，有照我的意思
    記載，沒有。」等語明確，均未曾提及有毒癮發作，亦未經
    檢察官指示書記官記載證人戊○○有流鼻涕或答非所問等情
    狀，復核其於同日警詢時之證述亦與偵訊時證述之內容相符
    ，是其於審理時證述偵訊時係因毒癮發作而答非所問云云，
    顯非可採。再者，以毒品海洛因量微價高之市場行情而言，
    被告與潘恆霖僅為朋友關係，潘恆霖既已自冒風險為被告代
    購毒品，又未向戊○○收受購買毒品之價金而自行代墊購買
    毒品之費用，顯與常理有違。雖證人戊○○就其向被告購買
    毒品之次數於警詢、偵訊中之證述略有出入，惟就其毒品之
    來源係曾向被告購買之證述內容始終一致，復有其自承所使
    用之門號0000000000號行動電話與0000000000號間之通聯紀
    錄可佐，已如前述，足徵證人戊○○於警詢、偵訊中之證述
    較為可採，其於本院審理中之證述顯應係迴護被告之詞，殊
    難採信。
  (五)此外，復有自被告位於屏東縣車城鄉○○路74-1號租屋處內
    查扣之白色粉末共22包（原扣得16包，因其中袋上標籤標示
    5 者內含7 小包，故共22包）、空夾鏈袋共476 個等詳如附
    表二所示之物與查獲照片共18幀在卷可證。而上述白色粉末
    共22包（合計驗後淨重16.89 公克，空包裝總重7.35公克）
    ，經送法務部調查局鑑驗結果含第一級毒品海洛因成分，有
    該局96年3 月30日調科壹字第09623029110 號鑑定書在卷可
    佐（見96年度毒偵字第1296號卷第63頁），上述鑑驗結果，
    係檢驗機關本於專業知識及以精密儀器或科學檢驗方法所得
    之結論，自可憑信。雖被告辯稱係綽號「阿華」之友人於扣
    案當日早上至其租屋處寄放者云云，然查，經警查獲之如附
    表二編號1 至16之海洛因毒品及空夾鏈袋476 個，分別係自
    2 樓左邊房間內黑色條紋短褲內、桌上棉花棒盒子內、桌上
    白色圓桶、電視遙控器內、床上置物架等處所發現，而其餘
    附表二所示之如葡萄糖、止血帶、吸食器等供施用毒品所用
    之工具，係自桌上白色圓桶內所取出等情，有海巡署屏東機
    動查緝隊扣押物品目錄表1 份及查獲照片在卷可查（見屏東
    機字第0960003449號卷第11、12、24-32 頁），所查獲之毒
    品、夾鏈袋原置放之位置至為隱避且分散於房間內各處，並
    藏放於棉花棒盒、電視遙控器及圓桶內，與一般吾人將物品
    暫時寄放於他人處所必包裝完善之常習顯然有異，且在短時
    間內隨即取回亦不會無端將所寄放之物品散置於各處，是被
    告所辯顯與常情有違。再者，倘依被告所述扣案物品果為「
    阿華」所寄放，被告亦供承知悉「阿華」所置放者係毒品等
    違禁物等語明確，然以毒品量微價高、取得不易，又為警查
    緝甚嚴之情形，必與「阿華」間有相當之信任關係，始方能
    使「阿華」無畏遭出賣或使被告甘冒遭警查緝持有毒品之風
    險，惟被告就「阿華」之真實姓名、年籍或住居所等情均為
    不知，足徵被告諉稱係「阿華」所寄放者，與常情有違，不
    足採信。再參以在電視遙控器內查獲之海洛因共8 包，含袋
    重之重量（毛重）均約在1.6 至1.95公克；在棉花棒盒內查
    獲之海洛因（含其中標示5 之袋內有7 小包）毛重分別係
    2.05公克、2.5 公克及0.35公克、0.2 公克；在黑色短褲內
    查獲之海洛因毛重各為0.9 公克、0.95公克及空夾鏈袋共
    476 個等情狀觀之，被告顯係以相近之毒品重量，置放在同
    一位置以作區別，而依證人丙○○、丁○○、戊○○購買毒
    品之價格分別有1,000 元、900 元、700 元及300 元，如上
    所述，足徵被告係以不同之價格區分重量自明；另扣得之空
    夾鏈袋數量高達476 個，顯非一般家庭正常狀況下所有，堪
    認與上開毒品俱為被告供販賣毒品所用。
  (六)按毒品危害防制條例所規定之販賣毒品罪，雖未明示「營利
    之意圖」為其犯罪構成要件，然「販賣」一語，在文義解釋
    上當然已寓含有買賤賣貴，而從中取利之意思存在。且從商
    業交易原理與一般社會觀念而言，販賣行為在通常情形下，
    仍係以謀取利益為其活動之主要誘因與目的。然被告自始即
    否認有販賣海洛因之情事，致無從得知其購入海洛因之確實
    價格及是否確有買低賣高營利情事，惟販賣海洛因係屬違法
    行為，非可公然為之，販賣者販入後可任意分裝增減其份量
    再行出售，而每次交易之價格、數量，亦隨時依交易對象、
    當時行情而變動，縱或出售之價格較低，亦非當然無營利意
    圖，即便為相同價格，因份量較少亦能從中獲利，除經坦承
    犯行並能供明販入、賣出確實價量外，委難查得實情，如被
    告自始否認到底，既無法追得上手，更難查悉有無從中獲利
    ，是除非別有事證，足認係按同一價量委買或轉售，確未牟
    利外，尚難據此即認販賣之證據有所未足，否則將造成知過
    坦承者難辭重典，飾詞否認者反得僥倖，而失情理之平。且
    按一般民眾均知政府一向對毒品之查禁森嚴，且重罰不予寬
    貸，衡情倘非有利可圖，絕無平白甘冒被嚴查重罰高度風險
    之理，從而，舉凡其有償交易，除足反證其確係另基於某種
    非營利本意之關係外，通常尚難因無法查悉其販入價格，作
    為是否高價賣出之比較，諉無營利之意思阻卻販賣犯行之追
    訴（最高法院84年度第3 次刑事庭會議決議意旨參照），而
    被告與證人丙○○、丁○○、戊○○等人均非至親，倘無從
    中賺取差價或投機貪圖小利，豈有屢屢甘冒重典依購入價格
    轉售或代購之理？是被告主觀上具有營利之意圖，亦臻明確
    。至販賣所得部分，除丙○○於偵訊、本院審理證述均相一
    致者外，就丁○○、戊○○於偵訊、本院審理時證述之金額
    、次數略有出入，本院綜合證人丁○○、戊○○就前後證詞
    ，依有利被告之認定，認：(1)販賣與證人丙○○1 次所得為
    1,000 元；(2)販賣與證人丁○○共5 次，前3 次為700 元，
    後2 次為1,000 元，所得共4,100 元（見本院卷第171 頁）
    ；(3)販賣與證人戊○○以每週1 次之頻率，最少之5 次計算
    ，前3 次為300 元，後2 次為900 元（見96年度偵字第1296
    號卷第137 頁、本院卷第174 頁），所得共2,700 元，合計
    為7,800 元。
  (七)綜上調查結果，本件事證明確，被告販賣第一級毒品海洛因
    之犯行已堪認定，應依法論科。
二、論罪科刑
  (一)按海洛因係毒品危害防制條例第2 條第2 項第1 款所定之第
    一級毒品，不得非法販賣，是核被告甲○○所為，係犯毒品
    危害防制條例第4 條第1 項之販賣第一級毒品海洛因罪（各
    詳如附表一所示）。被告因販賣毒品海洛因而持有毒品海洛
    因之低度行為，為販賣之高度行為所吸收，不另論罪。被告
    甲○○與同案被告乙○○就附表一編號1 所示販賣海洛因予
    丙○○部分，有犯意聯絡及行為分擔，為共同正犯；又真實
    姓名年籍不詳之成年男子交付海洛因與戊○○，與被告甲○○就附表一編號7 至11所示販賣海洛因之部分，顯有犯意聯
    絡及行為分擔，亦為共同正犯。再94年2 月2 日修正公布，
    而於95年7 月1 日施行之刑法，基於刑罰公平原則之考量，
    杜絕僥倖之犯罪心理，並避免易致鼓勵犯罪之誤解，已刪除
    第56條連續犯之規定。而刑法上所謂集合犯是指立法者所制
    定之犯罪構成要件中，本就預定有數個同種類之行為將反覆
    實行之犯罪而言，是將各自實現犯罪構成要件之多數行為，
    解釋為集合犯，而論以一罪。是以對於集合犯，必須從嚴解
    釋，以符合立法者之意向（最高法院96年度台上字第1850號
    、96年度台上字第4969號判決參照）。被告上述共11次販賣
    海洛因之行為，係個別販賣給證人丙○○、丁○○、戊○○
    ，其販賣之時間、地點並無任何密接關係，各具獨立性，其
    各次販賣之行為，更難認係基於反覆販賣第一級毒品海洛因
    之犯意而為之，且其11次販賣海洛因，致毒品氾濫，危害社
    會之犯罪結果，依社會通念，亦難認係屬於包括一罪為合理
    適當，被告所為即難逕依集合犯、接續犯論以一罪。是其上
    開11次販賣海洛因之行為，犯意各別，行為互殊，應予分論
    併罰。公訴人認被告所為，係集合犯之包括一罪，容有誤會
    ，併此敘明。爰審酌被告為圖不法利益，竟無視於政府所推
    動之禁毒政策，而販賣毒品，使毒品流落市面，毒害社會大
    眾，所為實屬不該，且犯後未能坦認犯行，猶飾詞否認之犯
    後態度，惟念其販售期間非長，危害尚非至鉅，獲利亦非多
    ，與坊間大盤販賣毒品者，情節尚有不同，並兼衡其無前科
    ，家庭經濟狀況小康，生活狀況尚可，為國小畢業，智識程
    度非高等一切情狀，分別量處如附表主文欄所示之刑，暨依
    刑法第37條第1 項規定宣告褫奪公權終身，並定其應執行之
    刑。
  (二)扣案之白色粉末22包（合計驗後淨重16.89 公克，空包裝總
    重7.35公克），已如前述，為第一級毒品海洛因，且為被告
    所有供販賣所用之毒品，應依毒品危害防制條例第18條第1
    項前段規定沒收銷燬之。扣案之空夾鏈袋476 個，係為被告
    所有預供販賣毒品分裝所用之物，應依刑法第38條第1 項第
    2 款規定沒收。又門號0000000000號之行動電話，業據同案
    被告乙○○供陳為其姊即本案被告甲○○所有等語在卷，且
    係供本件與丙○○、戊○○毒品交易聯繫所用，已如上述；
    與已扣案之販賣毒品與丙○○所得1,000 元及未扣案之販賣
    毒品與丁○○、戊○○所得共6,800 元，均應依毒品危害防
    制條例第19條第1 項規定宣告沒收，就行動電話部分，如全
    部或一部不能沒收時，追徵其價額，而就販賣毒品所得部分
    ，如全部或一部不能沒收時，以其財產抵償之（因所得財物
    為金錢，自無追徵價額之問題，最高法院93年度台上字4584
    號判決意旨參照）。
  (三)上開95年10月21日扣案之海洛因1 包（驗後淨重0.13公克）
    雖屬查獲之毒品，然既經被告販售予他人，與扣案丙○○所
    有之注射針筒1 支均非被告甲○○或共犯乙○○所有，復無
    證據證明與本案販賣毒品有關，亦非違禁物，且經本院96年
    度訴字第668 、1381號判決諭知沒收（銷燬）在案，並與扣
    案被告乙○○所有之行動電話1 支（門號0000000000號）、
    扣案被告甲○○所有如附表二編號17-28 、30所示之物，俱
    依卷內證據尚不能證明與本案販賣毒品有何關聯，爰均不併
    予宣告沒收，附此敘明。
三、公訴意旨另以：
  (一)本件被告除有上開經論罪科刑之販賣第一級毒品海洛因之行
    為外，於95年12月間某日起至96年1 月間某日止，尚有多次
    販賣第一級毒品海洛因與丁○○之犯行等語。
  (二)按犯罪事實應依證據認定之，無證據不得認定犯罪事實；又
    被告之自白，不得作為有罪判決之唯一證據，仍應調查其他
    必要之證據，以察其是否與事實相符，刑事訴訟法第154 條
    第2 項、第156 條第2 項分別定有明文。再檢察官對於起訴
    之犯罪事實，應負提出證據及說服之實質舉證責任。倘其所
    提出之證據，不足為被告有罪之積極證明，或其指出證明之
    方法，無從說服法院以形成被告有罪之心證，基於無罪推定
    之原則，自應為被告無罪判決之諭知；且公訴案件犯罪證據
    之蒐集，及提起公訴後，對犯罪事實之舉證責任及指出證明
    之方法，均屬公訴人之職責，原則上法院僅於當事人之主張
    及舉證範圍內進行調查證據，其經法定程序調查證據之結果
    ，認已足以證明犯罪事實時，始得為犯罪事實之認定。若其
    為訴訟上之證明，於通常一般人仍有合理之懷疑存在，尚未
    達於可確信其真實之程度者，在該合理懷疑尚未剔除前，自
    不能為有罪之認定。法院不得以偵查機關關於某種犯罪之調
    查不易，即放棄上開原則之堅持，致有違背刑事訴訟無罪推
    定及嚴格證明之原則，其理甚明（最高法院92年台上字第
    128 號判例、94年台上字第2033號判決參照）。
  (三)公訴意旨所指被告另有多次販賣海洛因與丁○○之犯行，無
    非係以證人丁○○於96年6 月7 日偵訊時之證述：伊跟甲○○買過10幾次海洛因等語為據，然證人丁○○於本院審理中
    改稱：「（問：你買過幾次？）差不多5 次。」等語明確（
    見本院卷第171 頁），依其於本院審理中因時間經過，就確
    切之時間、金額均無法具體特定，然經公訴人、辯護人及本
    院訊問時，僅能確認購買次數約為5 次，是其於偵訊中之證
    述，是否與實情相符，已有可疑；其次，在公訴人未提出任
    何補強證據足資補強證人丁○○於偵訊中關於購買次數之供
    述較具可信，是關於除上開論罪科刑者外之其餘販賣海洛因
    之犯行，依卷內證據均無從得確信其為真實之程度，揆諸前
    揭說明，被告此部分犯行即屬不能證明，惟公訴人認此部分
    與前揭論罪科刑部分具有集合犯之裁判上一罪關係，爰不另
    為無罪之諭知。
據上論斷，應依刑事訴訟法第299 條第1 項前段，毒品危害防制
條例第4 條第1 項、第18條第1 項前段、第19條第1 項，刑法第
11條、第28條、第37條第1 項、第38條第1 項第2 款、第51條第
2 款、第8 款，判決如主文。
本案經檢察官顏珮珊到庭執行職務
中　　華　　民　　國　　96　　年　　12　　月　　27　　日
                  刑事第二庭  審判長法  官  黃國永
                                    法  官  陳松檀
                                    法  官  陳海寧
以上正本證明與原本無異。
如不服本判決應於收受本判決送達後十日內向本院提出上訴書狀，
其未敘述上訴理由者，並得於提起上訴後十日內向本院補提理由
書狀（均須按他造當事人之人數附繕本）「切勿逕送上級法院」
中　　華　　民　　國　　97　　年　　1 　　月　　18　　日
                                    書記官  馮得弟
附表一
┌──┬──────┬────────────────────┐
│編號│  犯罪事實  │          主              文            │
├──┼──────┼────────────────────┤
│ 1  │95年10月21日│甲○○共同販賣第一級毒品，處無期徒刑，褫│
│    │與乙○○共同│奪公權終身。扣案之第一級毒品海洛因貳拾貳│
│    │販賣第一級毒│包（合計驗後淨重拾陸點捌玖公克，空包裝總│
│    │品海洛因予吳│重柒點伍公克）均沒收銷燬之；扣案之空夾│
│    │念慈部分    │鏈袋共肆佰柒拾陸個、販賣毒品所得新臺幣壹│
│    │            │仟元及未扣案之門號0000000000號行動電話壹│
│    │            │支，均沒收，如全部或一部不能沒收時，行動│
│    │            │電話部分追徵其價額。                    │
├──┼──────┼────────────────────┤
│ 2  │95年12月中旬│甲○○販賣第一級毒品，處無期徒刑，褫奪公│
│    │某日販賣第一│權終身。扣案之第一級毒品海洛因貳拾貳包（│
│    │級毒品海洛因│合計驗後淨重拾陸點捌玖公克，空包裝總重柒│
│    │予丁○○部分│點伍公克）均沒收銷燬之；扣案之空夾鏈袋│
│    │            │共肆佰柒拾陸個及未扣案之販賣毒品所得新臺│
│    │            │幣柒佰元，均沒收，如全部或一部不能沒收時│
│    │            │，販賣毒品所得部分，以其財產抵償之。    │
├──┼──────┼────────────────────┤
│ 3  │距編號2 所示│甲○○販賣第一級毒品，處無期徒刑，褫奪公│
│    │之時間約5 日│權終身。扣案之第一級毒品海洛因貳拾貳包（│
│    │後販賣第一級│合計驗後淨重拾陸點捌玖公克，空包裝總重柒│
│    │毒品海洛因予│點伍公克）均沒收銷燬之；扣案之空夾鏈袋│
│    │丁○○部分  │共肆佰柒拾陸個及未扣案之販賣毒品所得新臺│
│    │            │幣柒佰元，均沒收，如全部或一部不能沒收時│
│    │            │，販賣毒品所得部分，以其財產抵償之。    │
├──┼──────┼────────────────────┤
│ 4  │距編號3 所示│甲○○販賣第一級毒品，處無期徒刑，褫奪公│
│    │之時間約5 日│權終身。扣案之第一級毒品海洛因貳拾貳包（│
│    │後販賣第一級│合計驗後淨重拾陸點捌玖公克，空包裝總重柒│
│    │毒品海洛因予│點伍公克）均沒收銷燬之；扣案之空夾鏈袋│
│    │丁○○部分  │共肆佰柒拾陸個及未扣案之販賣毒品所得新臺│
│    │            │幣柒佰元，均沒收，如全部或一部不能沒收時│
│    │            │，販賣毒品所得部分，以其財產抵償之。    │
├──┼──────┼────────────────────┤
│ 5  │距編號4 所示│甲○○販賣第一級毒品，處無期徒刑，褫奪公│
│    │之時間約5 日│權終身。扣案之第一級毒品海洛因貳拾貳陸包│
│    │販賣第一級毒│（合計驗後淨重拾陸點捌玖公克，空包裝總重│
│    │品海洛因予林│柒點伍公克）均沒收銷燬之；扣案之空夾鏈│
│    │鳳雀部分    │袋共肆佰柒拾陸個及未扣案之販賣毒品所得新│
│    │            │臺幣壹仟元，均沒收，如全部或一部不能沒收│
│    │            │時，販賣毒品所得部分，以其財產抵償之。  │
├──┼──────┼────────────────────┤
│ 6  │96年1 月上旬│甲○○販賣第一級毒品，處無期徒刑，褫奪公│
│    │某日販賣第一│權終身。扣案之第一級毒品海洛因拾陸包（合│
│    │級毒品海洛因│計驗後淨重拾陸點捌玖公克，空包裝總重柒點│
│    │予丁○○部分│伍公克）均沒收銷燬之；扣案之空夾鏈袋共│
│    │            │肆佰柒拾陸個及未扣案之販賣毒品所得新臺幣│
│    │            │壹仟元，均沒收，如全部或一部不能沒收時，│
│    │            │販賣毒品所得部分，以其財產抵償之。      │
├──┼──────┼────────────────────┤
│ 7  │95年12月底某│甲○○共同販賣第一級毒品，處無期徒刑，褫│
│    │日販賣第一級│奪公權終身。扣案之第一級毒品海洛因貳拾貳│
│    │毒品海洛因予│包（合計驗後淨重拾陸點捌玖公克，空包裝總│
│    │戊○○部分  │重柒點伍公克）均沒收銷燬之；扣案之空夾│
│    │            │鏈袋共肆佰柒拾陸個及未扣案之販賣毒品所得│
│    │            │新臺幣佰元、門號0000000000號行動電話壹│
│    │            │支，均沒收，如全部或一部不能沒收時，行動│
│    │            │電話部分追徵其價額，販賣毒品所得部分，以│
│    │            │其財產抵償之。                          │
├──┼──────┼────────────────────┤
│ 8  │95年12月底某│甲○○共同販賣第一級毒品，處無期徒刑，褫│
│    │日至96年1 月│奪公權終身。扣案之第一級毒品海洛因貳拾貳│
│    │底間某日販賣│包（合計驗後淨重拾陸點捌玖公克，空包裝總│
│    │第一級毒品海│重柒點伍公克）均沒收銷燬之；扣案之空夾│
│    │洛因予戊○○│鏈袋共肆佰柒拾陸個及未扣案之販賣毒品所得│
│    │部分        │新臺幣佰元、門號0000000000號行動電話壹│
│    │            │支，均沒收，如全部或一部不能沒收時，行動│
│    │            │電話部分追徵其價額，販賣毒品所得部分，以│
│    │            │其財產抵償之。                          │
├──┼──────┼────────────────────┤
│ 9  │95年12月底某│甲○○共同販賣第一級毒品，處無期徒刑，褫│
│    │日至96年1 月│奪公權終身。扣案之第一級毒品海洛因貳拾貳│
│    │底間某日販賣│包（合計驗後淨重拾陸點捌玖公克，空包裝總│
│    │第一級毒品海│重柒點伍公克）均沒收銷燬之；扣案之空夾│
│    │洛因予戊○○│鏈袋共肆佰柒拾陸個及未扣案之販賣毒品所得│
│    │部分        │新臺幣佰元、門號0000000000號行動電話壹│
│    │            │支，均沒收，如全部或一部不能沒收時，行動│
│    │            │電話部分追徵其價額，販賣毒品所得部分，以│
│    │            │其財產抵償之。                          │
├──┼──────┼────────────────────┤
│ 10 │95年12月底某│甲○○共同販賣第一級毒品，處無期徒刑，褫│
│    │日至96年1 月│奪公權終身。扣案之第一級毒品海洛因貳拾貳│
│    │底間某日販賣│包（合計驗後淨重拾陸點捌玖公克，空包裝總│
│    │第一級毒品海│重柒點伍公克）均沒收銷燬之；扣案之空夾│
│    │洛因予戊○○│鏈袋共肆佰柒拾陸個及未扣案之販賣毒品所得│
│    │部分        │新臺幣玖佰元、門號0000000000號行動電話壹│
│    │            │支，均沒收，如全部或一部不能沒收時，行動│
│    │            │電話部分追徵其價額，販賣毒品所得部分，以│
│    │            │其財產抵償之。                          │
├──┼──────┼────────────────────┤
│ 11 │96年1 月底某│甲○○共同販賣第一級毒品，處無期徒刑，褫│
│    │日販賣第一級│奪公權終身。扣案之第一級毒品海洛因貳拾貳│
│    │毒品海洛因予│包（合計驗後淨重拾陸點捌玖公克，空包裝總│
│    │戊○○部分  │重柒點伍公克）均沒收銷燬之；扣案之空夾│
│    │            │鏈袋共肆佰柒拾陸個及未扣案之販賣毒品所得│
│    │            │新臺幣玖佰元、門號0000000000號行動電話壹│
│    │            │支，均沒收，如全部或一部不能沒收時，行動│
│    │            │電話部分追徵其價額，販賣毒品所得部分，以│
│    │            │其財產抵償之。                          │
└──┴──────┴────────────────────┘
附表二
┌──┬────────┬──┬──────────┬────────┐
│編號│ 物  品  名  稱 │數量│  查  獲  地  點    │   備      註   │
├──┼────────┼──┼──────────┼────────┤
│ 1  │海洛因          │1包 │自2 樓左邊房間內之黑│                │
│    │（毛重0.9公克） │    │色條紋短褲內取出    │                │
├──┼────────┼──┼──────────┤                │
│ 2  │海洛因          │1包 │自2 樓左邊房間內之黑│                │
│    │（毛重0.95公克）│    │色條紋短褲內取出    │                │
├──┼────────┼──┼──────────┤                │
│ 3  │海洛因          │1包 │自2 樓左邊房間內之黑│                │
│    │（毛重0.55公克）│    │色條紋短褲內取出    │                │
├──┼────────┼──┼──────────┤                │
│ 4  │海洛因          │1包 │自2 樓左邊房間內桌上│經鑑驗後均為第一│
│    │（毛重2.05公克）│    │之棉花棒盒子內取出  │級毒品海洛因（共│
├──┼────────┼──┼──────────┤22包，合計驗後淨│
│ 5  │海洛因          │1包 │自2 樓左邊房間內桌上│重16.89 公克，驗│
│    │（毛重2.5公克） │含7 │之棉花棒盒子內取出  │後淨重7.35公克）│
│    │內含7小包海洛因 │小包│                    │，均為被告所有供│
├──┼────────┼──┼──────────┤販賣所用之毒品，│
│ 6  │海洛因          │1包 │自2 樓左邊房間內桌上│應依毒品危害防制│
│    │（毛重0.35公克）│    │之棉花棒盒子內取出  │條例第18條第1 項│
├──┼────────┼──┼──────────┤前段規定沒收銷燬│
│ 7  │海洛因          │1包 │自2 樓左邊房間內桌上│之。            │
│    │（毛重0.2公克） │    │之棉花棒盒子內取出  │                │
├──┼────────┼──┼──────────┤                │
│ 8  │海洛因          │1包 │自2 樓左邊房間內桌上│                │
│    │（毛重0.95公克）│    │之白色圓桶內取出    │                │
├──┼────────┼──┼──────────┤                │
│ 9  │海洛因          │1包 │自2 樓左邊房間內桌上│                │
│    │（毛重1.75公克）│    │之電視遙控器內取出  │                │
├──┼────────┼──┼──────────┤                │
│ 10 │海洛因          │1包 │自2 樓左邊房間內桌上│                │
│    │（毛重1.75公克）│    │之電視遙控器內取出  │                │
├──┼────────┼──┼──────────┤                │
│ 11 │海洛因          │1包 │自2 樓左邊房間內桌上│                │
│    │（毛重1.95公克）│    │之電視遙控器內取出  │                │
├──┼────────┼──┼──────────┤                │
│ 12 │海洛因          │1包 │自2 樓左邊房間內桌上│                │
│    │（毛重1.8公克） │    │之電視遙控器內取出  │                │
├──┼────────┼──┼──────────┤                │
│ 13 │海洛因          │1包 │自2 樓左邊房間內桌上│                │
│    │（毛重1.7公克） │    │之電視遙控器內取出  │                │
├──┼────────┼──┼──────────┤                │
│ 14 │海洛因          │1包 │自2 樓左邊房間內桌上│                │
│    │（毛重1.7公克） │    │之電視遙控器內取出  │                │
├──┼────────┼──┼──────────┤                │
│ 15 │海洛因          │1包 │自2 樓左邊房間內桌上│                │
│    │（毛重1.75公克）│    │之電視遙控器內取出  │                │
├──┼────────┼──┼──────────┤                │
│ 16 │海洛因          │1包 │自2 樓左邊房間內桌上│                │
│    │（毛重1.6公克） │    │之電視遙控器內取出  │                │
├──┼────────┼──┼──────────┼────────┤
│ 17 │白色圓桶        │1個 │自2 樓左邊房間內桌上│                │
│    │（內含殘渣袋）  │    │取出                │                │
├──┼────────┼──┼──────────┤                │
│ 18 │注射針筒        │10支│9 支自白色圓桶內取出│                │
│    │                │    │，1 支自黑色條紋短褲│                │
│    │                │    │內取出              │                │
├──┼────────┼──┼──────────┤                │
│ 19 │玻璃球          │2支 │自2 樓左邊房間內桌上│                │
│    │                │    │之白色圓桶內取出    │                │
├──┼────────┼──┼──────────┤                │
│ 20 │海洛因分裝杓    │2支 │自2 樓左邊房間內桌上│                │
│    │                │    │之白色圓桶內取出    │                │
├──┼────────┼──┼──────────┤                │
│ 21 │葡萄糖          │1包 │自2 樓左邊房間內桌上│                │
│    │                │    │之白色圓桶內取出    │                │
├──┼────────┼──┼──────────┤                │
│ 22 │止血帶          │1個 │自2 樓左邊房間內桌上│                │
│    │                │    │之白色圓桶內取出    │編號17-28 及30均│
├──┼────────┼──┼──────────┤與本案販賣海洛因│
│ 23 │安非他命吸食器  │1組 │自2 樓左邊房間內桌上│之犯行無關，爰不│
│    │                │    │取出                │併予宣告沒收。  │
├──┼────────┼──┼──────────┤                │
│ 24 │黑色條紋短褲    │1件 │自2 樓左邊房間內床上│                │
│    │                │    │之置物架取出        │                │
├──┼────────┼──┼──────────┤                │
│ 25 │棉花棒塑膠盒（內│1個 │自2 樓左邊房間內桌上│                │
│    │原含夾鏈袋）    │    │取出                │                │
├──┼────────┼──┼──────────┤                │
│ 26 │大同牌電視遙控器│1個 │自2 樓左邊房間內桌上│                │
│    │                │    │取出                │                │
├──┼────────┼──┼──────────┤                │
│ 27 │MOTOROLA手機    │1支 │被告甲○○隨身攜帶  │                │
│    │（0000000000 ） │    │                    │                │
├──┼────────┼──┼──────────┤                │
│ 28 │黑色MPEG4手機   │1支 │被告甲○○隨身攜帶  │                │
│    │（SLIM＆SLIDE） │    │                    │                │
├──┼────────┼──┼──────────┼────────┤
│ 29 │空夾鏈袋        │476 │自2 樓左邊房間內床上│為被告所有，預供│
│    │                │個  │之置物架取出        │販賣海洛因分裝所│
│    │                │    │                    │用，依刑法第38條│
│    │                │    │                    │第1 項第3 款規定│
│    │                │    │                    │沒收。          │
├──┼────────┼──┼──────────┼────────┤
│ 30 │殘渣袋          │109 │自2 樓左邊房間內桌上│與本案販賣海洛因│
│    │                │個  │之白色圓桶內取出    │之犯行無關。    │
└──┴────────┴──┴──────────┴────────┘
